臺灣臺中地方法院刑事判決             100年度訴字第3033號
公  訴  人  臺灣臺中地方法院檢察署檢察官
被      告  卓俊昇
上列被告因違反毒品危害防制條例案件，經檢察官提起公訴（
100年度毒偵字第3348號），被告於準備程序中就被訴事實為有
罪之陳述，受命法官於聽取當事人之意見後，經本院合議庭裁定
由受命法官獨任依簡式審判程序審理，判決如下：
    主    文
卓俊昇施用第一級毒品，累犯，處有期徒刑柒月。
    犯罪事實
一、卓俊昇前因施用毒品案件，經觀察、勒戒後，認有繼續施用
    傾向，再送戒治處所施以強制戒治，嗣經裁定停止戒治交付
    保護管束，於交付保護管束期滿後，由臺灣臺中地方法院檢
    察署檢察官於民國90年2月5日以90年度戒毒偵字第52號為不
    起訴處分；又因施用第一級毒品案件，經本院以90年度訴字
    第1994號判處有期徒刑8月；復於前開強制戒治執行完畢釋
    放後5年內之92年間，因施用第一級毒品案件，再經本院以
    92年度訴字第1507號判處有期徒刑7月確定（上開二案已於
    93年11月1日縮短刑期執行完畢）；又因竊盜、公共危險（
    二件）案件，經本院分別判處有期徒刑6月、4月、5月確定
    ，嗣入監執行，已於100年1月1日執行完畢。詎仍不知戒除
    毒癮，復基於施用第一級毒品之犯意，於100年8月14日中午
    12時許，在其臺中市○○區○○里○○路890南巷9弄7號住
    處，以將第一級毒品海洛因粉末摻入水溶液內以針筒注射於
    靜脈之方式，非法施用第一級毒品海洛因1次。嗣於100年8
    月16日因另案涉犯竊盜罪為警查獲後，於同日14時58分許，
    經其同意為警採集尿液檢體送驗，結果呈嗎啡及可待因陽性
    反應，始悉上情。
二、案經臺中市政府警察局太平分局報告臺灣臺中地方法院檢察
    署檢察官偵查起訴。
    理    由
一、查本件被告卓俊昇所犯，非死刑、無期徒刑、最輕本刑為3
    年以上有期徒刑之罪，或高等法院管轄第一審之案件，被告
    於準備程序中，就前揭被訴事實為有罪之陳述，經受命法官
    告以簡式審判程序之旨，並聽取被告、辯護人及公訴人之意
    見後，本院認無不得或不宜改依簡式審判程序進行之處，爰
    依刑事訴訟法第273條之1第1項、第284條之1，經合議庭評
    議後，裁定本件由受命法官獨任進行簡式審判程序，是本件
    之證據調查，依刑事訴訟法第273條之2規定，不受同法第
    159條第1項、第161條之2、第161條之3、第163條之1及第
    164條至170 條規定之限制，合先敘明。
二、上開犯罪事實，業據被告於警、偵訊及本院審理時均坦承不
    諱，且被告於100年8月16日下午2時58分經警採集其尿液檢
    體送驗結果呈第一級毒品海洛因代謝物嗎啡之陽性反應（檢
    出濃度達25581ng/ml），有臺中市政府警察局太平分局偵辦
    毒品案件尿液檢體對照表、採尿同意書及詮昕科技股份有限
    公司濫用藥物尿液檢驗報告（見警卷第5至8頁）在卷可稽，
    足認被告之自白確與事實相符，堪以採信。本案事證明確，
    被告犯行洵堪認定，應依法論科。
三、按海洛因係毒品危害防制條例第2條第2項第1款所列之第一
    級毒品，不得非法持有、施用。核被告所為，係犯毒品危害
    防制條例第10條第1項之施用第一級毒品罪。被告為施用而
    持有第一級毒品之低度行為，均為施用之高度行為所吸收，
    不另論罪。被告前因違背安全駕駛致交通危險案件，經本院
    以99年度中交簡字第1190號判處有期徒刑5月確定，嗣經送
    監執行，於100年1月1日執行完畢等情，此有臺灣臺中地方
    法院檢察署刑案資料查註紀錄表及臺灣高等法院被告前案紀
    錄表各1份在卷可稽，其於受有期徒刑執行完畢後，5年以內
    故意再犯本件有期徒刑以上之罪，為累犯，應依刑法第47條
    第1項規定，加重其刑。爰審酌被告正值青壯之年，前已因
    施用毒品案件經法院裁定令入勒戒處所施以觀察勒戒及令人
    戒治處所施以強制戒治，並曾因施用第一級毒品罪經本院分
    別判處有期徒刑8月、7月，又有竊盜及公共危險等案件經法
    院判處罪刑之刑事犯罪紀錄，有臺灣高等法院被告前案紀錄
    表附卷可稽，堪認被告素行不佳且屢有施用毒品之不良紀錄
    ，被告仍不知悛悔警惕，未能從中記取教訓，深切體認毒品
    危害己身健康之鉅，屢蹈前愆，仍再次施用第一級毒品而為
    本案犯行，足見被告自制能力至為薄弱，實有令其接受相當
    期間監禁教化之必要，以促其及早矯正吸毒惡習，再兼衡酌
    被告施用毒品固戕害個人健康至鉅，然就他人權益之侵害仍
    屬有限，及其犯後於偵查中及本院時審理時均坦承犯行之犯
    罪後態度，暨其犯罪之動機、目的、手段等一切情狀，量處
    如主文所示之刑，以示懲儆。
四、應適用之法條：依刑事訴訟法第273條之1第1項、第299條第
    1項前段、第310條之2、第454條第2項，毒品危害防制條例
    第10條第1項，刑法第11條前段、第47條第1項，判決如主文
    。
本案經檢察官張國強到庭執行職務。
中    華    民    國   100    年    12    月    29    日
                  刑事第九庭    法  官  蔡岱霖
以上正本證明與原本無異。
如不服本判決，應於收受送達後10日內向本院提出上訴書狀，並
應敘述具體理由；其未敘述上訴理由者，應於上訴期間屆滿後20
日內向本院補提理由書（均須按他造當事人之人數附繕本）「切
勿逕送上級法院」。
                                書記官  陳建分
中    華    民    國   100    年    12    月    29    日
附錄論罪科刑法條：
毒品危害防制條例第十條第一項
施用第一級毒品者，處六月以上五年以下有期徒刑。